【裁判字號】    95,抗,27
【裁判日期】    951121
【裁判案由】    本票裁定
【裁判全文】
臺灣士林地方法院民事裁定  95年度抗字第27號
再抗告  人  宏遠通訊股份有限公司
法定代理人  甲○○
相  對  人  安康通訊股份有限公司
法定代理人  乙○○Kenne.
上列再抗告人因與相對人間聲請本票准許強制執行事件，再抗告
人對於民國95年4 月28日本院所為之95年度抗字第27號民事裁定
提起再抗告，本院裁定如下：
    主  文
再抗告駁回。
再抗告程序費用新台幣壹仟元由再抗告人負擔。
    理  由
一、按對於抗告法院之裁定再為抗告，僅得以其適用法規顯有錯
    誤為理由，並經原法院之許可者為限。前項許可，以原裁定
    所涉及之法律見解具有原則上之重要性者為限，非訟事件法
    第45條第3 項、第4 項分別定有明文。又所謂適用法規顯有
    錯誤，係指確定裁判違背法規或現存判例解釋者而言。且所
    謂原則上之重要性，係指該再抗告事件所涉及之法律問題，
    意義重大而有加以闡釋之必要者而言。
二、再抗告意旨略以：原裁定所示本票係經相對人簽署，相對人
    復不爭執真正，即應視為真正，亦可經由鑑定得知，原審不
    察，判決顯不備理由，當然違背法令；又原審以本票影本不
    得申請本票裁定，並以再抗告人逾期不補正為由駁回，亦顯
    然違背法令，且本件金額為新台幣（以下同）16,683,262元
    ，乃得上訴、抗告最高法院之案件，聲請人向台灣高等法院
    抗告，非訟中心竟送地方法院，原裁定顯違管轄權及審級之
    規定，爰依法提起本件抗告云云。
三、經查，再抗告人前對於本院94年度票字第8007號裁定提起抗
    告，並經本院95年度抗字第27號以其抗告為無理由，裁定駁
    回其抗告，是再抗告人對於該裁定再為抗告，僅得以原裁定
    適用法規顯有錯誤為理由，並經原法院之許可者為限。本院
    94年度票字第8007號民事聲請本票裁定事件，係屬非訟事件
    法第5 章第3 節所定之非訟事件，則對該裁定提起抗告，依
    非訟事件法第44條規定，由地方法院以合議裁定之。故本院
    以合議裁定駁回抗告，並無不合，亦無違管轄權或審級之規
    定。又執票人向本票發票人行使追索權時，得聲請法院裁定
    後強制執行，票據法第123 條定有明文。票據上權利之行使
    與票據之占有，有不可分離之關係，亦即行使票據上之權利
    ，應以提示方式為之，聲請人聲請本票裁定，自當提出本票
    原本以憑核對，有最高法院72年臺抗字第330 號裁定意旨可
    資參照。本件聲請人既已遺失本票正本，除非經公示催告、
    除權判決程序，自不得行使票據上之權利，本院原裁定已載
    明上開理由，自無何判決不備理由之違背法令情形。再抗告
    人仍執前詞指摘，並無足採，再抗告於法未合，不予准許，
    應予駁回。
四、依非訟事件法第21條第2 項、第46條、民事訴訟法第95條、
    第78條，裁定如主文。
中    華    民    國    95    年    11    月    21    日
                  民事第一庭  審判長法  官  黃小瑩
                                    法  官  高愈杰
                                    法  官  陳麗芬
以上正本證明與原本無異。
如不服本裁定，僅得於收受本裁定正本送達後10日內，以適用法
規顯有錯誤為理由，向本院提出抗告狀，（須附繕本一份及繳納
再抗告裁判費新台幣1,000 元），經本院許可後始可抗告。
中    華    民    國    95    年    11    月    22    日
                                    書記官  趙信義


司法院資訊處製作；財團法人民間司法改革基金會備份。
